【裁判字號】    90,交訴,143
【裁判日期】    900817
【裁判案由】    公共危險等
【裁判全文】
臺灣臺南地方法院刑事判決                         九十年度交訴字第一四三號
    公  訴  人  臺灣臺南地方法院檢察署檢察官
    被      告  甲○○
右列被告因公共危險罪等案件，業經檢察官提起公訴（九十年度營偵字第四八六號、
九十年度偵字第三一五三號、九十年度偵字第三六八二號），本院判決如左：
    主  文
甲○○因過失致人於死，處有期徒刑柒月；又駕駛動力交通工具肇事，致人死而逃逸
，處有期徒刑壹年貳月。應執行有期徒刑壹年柒月，緩刑伍年，緩刑期內付保護管束
。
    事  實
一、甲○○於民國九十年二月二十六日上午，駕駛未懸掛車牌（車牌號碼經查為ＶＲ
    ─五四七０號）之自用小客車，沿台南縣將軍鄉苓和村往長榮村之產業道路，由
    北往南方向行駛，而於同日上午九時四十五分許，途經前述產業道路與台南縣學
    甲鎮往將軍鄉○○村○○○道路之無號誌交岔路口時，本應注意汽車行駛時，駕
    駛人應注意車前狀況，並隨時採取必要之安全措施，且車輛行經無號誌之交岔路
    口時，應減速慢行，作隨時停車之準備，又依當時天候晴朗、日間自然光線、路
    面乾燥無缺陷、道路上未有任何障礙物、視距復屬良好等情形以觀，客觀上亦無
    不能注意之情事，其竟疏於注意車前狀況，且未減速慢行，作隨時停車之準備，
    即貿然通過前述路口。適有黃顯北駕駛車牌號碼ＭＵＨ—一０七號重型機車，沿
    台南縣學甲鎮往將軍鄉○○村○○○道路，由東往西方向，亦疏未注意車前狀況
    ，且未讓右方車先行，即貿然通過該路口。甲○○因有上述過失，致見黃顯北所
    騎之機車時，業已避煞不及，而在上開路口與該機車發生碰撞，黃顯北隨即人、
    車倒地，並因之受有頭部外傷併腦挫傷、胸部挫傷併血氣胸及右側股骨骨折等傷
    害，嗣經送醫急救後，仍因顱內出血併顱腦損傷，而傷重不治死亡。詎甲○○駕
    車肇事，並致黃顯北死亡後，竟未停留現場採取任何救護或其他必要處理措施，
    即逕自駕車逃離現場。後於同年三月六日，始經警在台南縣佳里鎮佳化里佳里興
    六０之二一號前，發現前述肇事之小客車，而循線查獲上情。
二、案經台南縣警察局學甲分局報請臺灣臺南地方法院檢察署檢察官偵查起訴。
    理  由
一、右述犯罪事實，已據被告甲○○於警訊時及偵審中坦白承認，核與證人陳嘉保及
    吳鳳娟於警訊時所證述之情節相符，並有台南縣警察局道路交通事故調查報告表
    一紙及現場照片二十三張在卷可參。而被害人黃顯北確因本件車禍，導致顱內出
    血併顱腦損傷而不治死亡，亦經臺灣臺南地方法院檢察署檢察官督同檢驗員相驗
    屬實，並製有勘驗筆錄、相驗屍體證明書及驗斷書各一份附卷可考。
二、其次，按汽車行駛時，駕駛人應注意車前狀況，並隨時採取必要安全措施，道路
    交通安全規則第九十四條第三項定有明文；又駕車行經無號誌之交岔路口，應減
    速慢行，作隨時停車之準備，修正前道路交通安全規則第九十三條第一項第四款
    亦規定甚明。本件被告甲○○駕車行經上開產業道路之無號誌交岔路口時，原應
    注意前述道路交通安全規則，而本件案發當時天候晴朗、日間自然光線、路面乾
    燥無缺陷、道路上未有任何障礙物、視距復屬良好等情，則有右述道路交通事故
    調查報告表載明可考，據此判斷，客觀上亦無不能注意之情事，其竟疏於注意車
    前狀況，且未減速慢行，作隨時停車之準備，即貿然通過該路口，以致避煞不及
    ，而與被害人黃顯北所騎之機車發生碰撞，顯見被告之前開駕駛行為，具有過失
    甚明。況本件經送台灣省台南區行車事故鑑定委員會鑑定結果，亦同此認定，有
    台灣省台南區行車事故鑑委員會九十年六月十五日南鑑字第九００六三九號函及
    所附鑑定意見書一份在卷足憑，此益證被告上述駕車肇事，並致被害人死亡之行
    為，確有過失無疑。
三、再者，本件被害人黃顯北確係因此次車禍而傷重不治死亡，故被告甲○○之前述
    過失駕駛行為，與被害人之死亡結果間，具有相當因果關係，亦屬顯然。另被告
    於駕車肇事並致被害人死亡後，竟未停留現場採取任何救護或其他必要處理措施
    ，即逕行駕車逃離現場，之後始因警方人員發現其所駕駛之肇事車輛，而循線查
    獲等情，業據被告於警訊時及偵審中供認屬實，顯見被告確有駕車肇事致人死亡
    而逃逸之行為。從而，本件事證已甚明確，被告之過死致人於死及駕車肇事逃逸
    等犯行，堪以認定。
四、核被告甲○○所為，係犯刑法第二百七十六條第一項之過失致人於死罪及同法第
    一百八十五條之四之駕車肇事逃逸之公共危險罪。又其上開所犯二罪，罪名互殊
    ，行為不同，應予分論併罰。本院審酌被告之生活狀況、品行、智識程度，本件
    犯罪所生之危險、損害，及被告駕車肇事，並致被害人黃顯北受傷後，竟未停留
    現場採取任何救護或其他必要處理措施，即逕行駕車逃離現場，其惡性實屬非輕
    ，且肇事後至今，仍未與被害人家屬，就民事損害賠償問題達成和解，然本件車
    禍之發生，被害人疏未注意車前狀況，且行經無號誌之交岔路口時，左方車未讓
    右方車先行，即貿然穿越該交岔路口等行為，為肇事主因，則有前述台灣省台南
    區車輛行車事故鑑定委員會函附之鑑定意見書載明可考，是被告之過失程度，經
    核尚非嚴重，另被告犯罪後業就所為坦承不諱，犯後態度尚稱良好等一切情狀，
    分別量處如主文所示之刑，並定其應執行之刑，以資懲儆。又被告前未曾受有期
    徒刑以上刑之宣告，有臺灣高等法院被告全國前案紀錄表一紙在卷足憑，其經此
    教訓後，應知所警惕，信無再犯之虞，本院因認所宣告之刑，以暫不執行為適當
    ，併諭知緩刑五年，以勵自新。又被告駕車肇事致無辜之被害人死亡，並於肇事
    後逃逸無蹤，除被害人家屬身心俱受創痛，復損害社會資源甚鉅，本院認其行為
    有交專人長期輔導矯治之必要，併諭知緩刑期內交付保護管束，以觀後效。
五、據上論斷，應依刑事訴訟法第二百九十九條第一項前段，刑法第二百七十六條第
    一項、第一百八十五條之四、第五十一條第五款、第七十四條第一款、第九十三
    條第一項，罰金罰鍰提高標準條例第一條前段，判決如主文。
中      華      民      國    九十    年      八      月      十七      日
                                臺灣臺南地方法院交通法庭
                                    法  官    陳  志  成
右正本證明與原本無異。
如不服本判決，應於判決送達後十日內向本院提出上訴狀( 應附繕本 )。
                                    書記官    黃  富  煜
中      華      民      國    九十    年      八      月     二十一     日
附錄法條：
刑法第一百八十五條之四
駕駛動力交通工具肇事，致人死傷而逃逸者，處六月以上五年以下有期徒刑。
刑法第二百七十六條第一項（過失致死罪）
因過失致人於死者，處二年以下有期徒刑、拘役或二千元以下罰金。


司法院資訊處製作；財團法人民間司法改革基金會備份。
